【裁判字號】    99,易,295
【裁判日期】    990324
【裁判案由】    竊盜
【裁判全文】
臺灣臺北地方法院刑事判決               99年度易字第295號
公  訴  人  臺灣臺北地方法院檢察署檢察官
被      告  乙○○
上列被告因竊盜案件，經檢察官提起公訴（99年度偵字第885號）
，本院判決如下：
    主  文
乙○○攜帶兇器，於夜間侵入住宅竊盜，累犯，處有期徒刑柒月
。十字起子壹支，沒收。
    事  實
一、乙○○前於民國96年間，因詐欺案件，經本院以96年度簡字
    第4031號判處有期徒刑3月，如易科罰金新新臺幣（下同）
    1,000元折算1日，於97年1月14日確定，於97年5月1日易科
    罰金執行完畢。詎其猶不知悔悟，於98年8月20日上午11時
    至同年月23日上午9時30分間某日夜間某時，攜帶其所有客
    觀上足以對人之生命、身體、安全構成威脅可供兇器使用之
    十字起子1支（未扣案），在臺北縣新店市○○路○段383號
    ，乘該公寓之樓梯間大門未上鎖，侵入該樓梯間，持上開十
    字起子鬆開甲○○所有車牌號碼989-BDY號普通重型機車中
    央護蓋之螺絲後，竊取甲○○所有之上開機車內之電瓶1個
    （價值約500元以上1,000元以下），得手後供己使用。嗣於
    98年8月23日上午9時30分許，甲○○察覺上述機車電瓶遭竊
    ，報警處理，旋報警到場處理，經警在該機車電池蓋、中央
    護蓋上採得指紋，並送內政部警政署刑事警察局比對結果，
    與該局檔存乙○○指紋卡之左食指、左環指、右食指指紋相
    符，而查知上情。
二、案經臺北縣政府警察局新店分局報請臺灣臺北地方法院檢察
    署檢察官偵查起訴。
    理  由
一、上揭犯罪事實，業據被告乙○○於檢察官訊問及本院審理時
    坦承不諱，核與被害人甲○○於警詢時指述失竊情節相符。
    又臺北縣政府警察局新店分局警員於98年8月23日接獲報案
    後，隨即前往臺北縣新店市○○路○段383號樓梯間勘查，並
    在被害人所有車牌號碼989-BDY號普通重型機車之電池護蓋
    上採得指紋2枚（編號1-1、1-2）、中央護蓋上採得指紋1枚
    （編號2-1），經送內政部警政署刑事警察局將該等指紋輸
    入指紋電腦系統比對結果，分別與該局檔存被告指紋卡之左
    食指、左環指、右食指指紋相符，此有內政部警政署刑事警
    察局98年10月13日刑紋字第0980140129號鑑驗書、指紋照片
    、刑事案件證物採驗紀錄表、勘察採證同意書、證物清單及
    該局檔存被告指紋卡片在卷可憑（見偵查卷第17至20頁）。
    是被告自白核與事實相符，應堪採信。綜上，本案事證明確
    ，被告犯行堪以認定，應依法論科。
二、按刑法第321條第1項第1款之夜間侵入住宅竊盜罪，其所謂
    「住宅」，乃指人類日常居住之場所而言，公寓亦屬之。至
    公寓樓下之「樓梯間」，雖僅供各住戶出入通行，然就公寓
    之整體而言，該樓梯間為該公寓之一部分，而與該公寓有密
    切不可分之關係，故於夜間侵入公寓樓下之樓梯間竊盜，難
    謂無同時妨害居住安全之情形，自應成立刑法第321條第1項
    第1款於夜間侵入住宅竊盜罪，最高法院著有76年度台上字
    第2972號判例可資參照。次按刑法第321條第1項第3款之攜
    帶兇器竊盜罪，係以行為時攜帶兇器為其加重條件，此所謂
    兇器，其種類並無限制，凡客觀上足對人之生命、身體、安
    全構成威脅，具有危險性之兇器均屬之，且祇須行竊時攜帶
    此種具有危險性之兇器為已足，並不以攜帶之初有行兇之意
    圖為必要，亦有最高法院79年度臺上字第5253號判例足供參
    照。被告於夜間侵入公寓樓梯間，並攜帶客觀上足觀兇器使
    用之十字起字1支，持以鬆開被害人甲○○所有車牌號碼989
    -BDY號普通重型機車之中央護蓋、電池蓋，而竊取該車電瓶
    1個得手，核其所為，係犯刑法第321條第1項第1款、第3款
    之攜帶兇器於夜間侵入住宅竊盜罪。檢察官認被告係犯刑法
    第321條第1項第3款攜帶兇器竊盜罪，疏未論及被告於夜間
    侵入公寓樓梯間竊盜部分亦該當刑法第321條第1項第1款之
    構成要件，尚有未洽，併此敘明。又被告前於96年間，因詐
    欺案件，經本院以96年度簡字第4031號判處有期徒刑3月，
    如易科罰金以1,000元折算1日，於97年1月14日確定，於97
    年5 月1日易科罰金執行完畢等情，有臺灣高等法院被告前
    案紀錄表在卷可按，其前受有期徒刑執行完畢後，於5年以
    內故意再犯本件最重本刑為有期徒刑之罪，為累犯，應依刑
    法第47條第1項規定，加重其刑。爰審酌被告正值青壯，不
    思以正當途徑賺取所需，以攜帶兇器於夜間侵入住宅方式竊
    盜被害人機車電瓶1個，實有不該；惟考量被告犯罪動機係
    為自己使用，所竊財物金額不高（500元以上1,000元以下）
    ，犯後並已賠償被害人1,000元，並參酌被告犯罪後坦承全
    部犯行，深表悔意等一切情狀，量處如主文所示之刑。未扣
    案十字起字1支，係被告所有供其為本案犯行所用之物，現
    尚未滅失，業據其於本院審理時供明在卷，爰依刑法第38條
    第1項第2款規定宣告沒收，附此敘明。
據上論斷，應依刑事訴訟法第284條之1、第299條第1項前段，刑
法第321條第1項第1款、第3款、第47條第1項、第38條第1項第2
款，判決如主文。
本案經檢察官蔡甄漪到庭執行職務
中    華    民    國    99    年    3     月    24    日
                        刑事第十二庭  法  官  陳慧萍
以上正本證明與原本無異。
如不服本判決應於收受送達後10日內向本院提出上訴書狀，並應
敘述具體理由；其未敘述上訴理由者，應於上訴期間屆滿後20日
內向本院補提理由書（均須按他造當事人之人數附繕本）「切勿
逕送上級法院」。
                                      書記官  黃慧怡
中    華    民    國    99    年    3     月    24    日
附錄本案論罪科刑法條：
中華民國刑法第321條
（加重竊盜罪）
犯竊盜罪而有左列情形之一者，處 6 月以上、 5 年以下有期徒
刑：
一、於夜間侵入住宅或有人居住之建築物、船艦或隱匿其內而犯
    之者。
二、毀越門扇、牆垣或其他安全設備而犯之者。
三、攜帶兇器而犯之者。
四、結夥三人以上而犯之者。
五、乘火災、水災或其他災害之際而犯之者。
六、在車站或埠頭而犯之者。
前項之未遂犯罰之。

司法院資訊處製作；財團法人民間司法改革基金會備份。
